【裁判字號】    90,易,1505
【裁判日期】    900820
【裁判案由】    偽造文書
【裁判全文】
臺灣臺南地方法院刑事判決                          九十年度易字第一五五號
    公  訴  人  臺灣台南地方法院檢察署檢察官
    被      告  乙○○○ ○○.
                丙○○○○○○.
                甲○○○○○ .
右列被告因偽造文書案件，經檢察官提起公訴（九十年度偵字第二三七二號），本院
判決如左：
    主  文
乙○○○ ○○BUNAO、丙○○○○○○○ P. SUYU、甲○○○○○ S. GABUNI明知為不實之事項，而使公務
員登載於職務上所掌之公文書，足以生損害於公眾，各處有期徒刑肆月，如易科罰金
均以參佰元折算壹日。均於刑之執行完畢或赦免後，驅逐出境。
扣案之偽造護照參本均沒收。
    事  實
一、乙○○○ ○○BUNAO、丙○○○○○○○ P. SUYU及甲○○○○○ S. GABUNI等三人均係菲律賓國籍人
    ，前於民國八十四年八月七日至八十七年八月六日間，曾分持護照號碼為Ｐ三九
    一五號、Ｎ五八八六二四號及ＰＯ四一二二五號之護照入境後，在皇帝龍纖
    維股份有限公司（位在台南縣官田鄉○○○路廿八號）工作，而於聘僱許可期滿
    返回菲律賓後，為再次來台工作，竟於在菲律賓國內，分別假藉其親友TESORIO
     ELIZABETH GALINDO、TANGUILAN JULIET BALLAD及CAMPILLA GEMMA BONGOLAN等
    人名義偽造新護照（護照號碼分別為ＤＤ六七三四七六號、ＤＤ七六二二二八號
    及ＤＤ六九七二一二號），並均基於概括之犯意，於八十八年間持向不知情之仲
    介公司，據以向行政院勞工委員會（下簡稱勞委會）申請來台工作，使勞委會將
    此不實資料登載於聘僱外國人名冊上，足以生損害於勞委會對核配外勞名額管理
    之正確性。並於八十八年一月二十日，持上開偽造護照搭機入境我國中正國際機
    場，將前述偽造護照行使持交海關人員，致不知情之海關人員准其入境後，至位
    同上址之瑞圓纖維股份有限公司（原名皇帝龍纖維股份有限公司，嗣已變更公司
    名稱及負責人）工作。迄九十年二月十四日十八時三十分許，為警據報循線於上
    開工作場所內查獲，並扣得上開偽造之護照三本。
二、案經臺南縣警察局麻豆分局報告臺灣臺南地方法院檢察署檢察官偵查起訴。
    理  由
一、右揭事實業據被告乙○○○ ○○BUNAO、丙○○○○○○○ P. SUYU及甲○○○○○ S. GABUNI等三人
    坦承不諱，並有菲律賓護照三本及行政院勞工委員會九十年三月十五日台九十勞
    職外字第○二二○三八三號函一份在卷可稽，事證明確，被告三人犯行洵堪認定
    ，應予依法論科。
二、核被告三人所為，均係犯刑法第二百十六條、第二百十二條之行使特種文書罪及
    同法第二百十四條之使公務員登載罪。其偽造特種文書之行為，應為其行使特種
    文書之行為所吸收，不另論罪。又被告利用不知情之仲介公司持該偽造護照向行
    政院勞工委員會行使，據以申請工作，係屬間接正犯。被告三人先後多次行使特
    種文書之犯行，時間緊接，方法相同，觸犯構成要件相同之罪名，顯係基於概括
    犯意而為，均為連續犯，應依刑法第五十六條之規定，論以一罪，並加重其刑。
    又被告所犯連續行使偽造特種文書及使公務員登載不實二罪間，有方法結果之牽
    連關係，均為牽連犯，應從較重之一使公務員登載不實罪處斷（公訴人認被告三
    人所為均僅犯刑法第二百十六條、第二百十二條之行使特種文書罪，而未論及同
    法第二百十四條之使公務員登載不實罪不實罪，尚有未洽，而因被告等此部份犯
    行與起訴之犯罪事實間，有方法結果之牽連犯之裁判上一罪關係，本院依法仍得
    加以審究，並將起訴法條應予變更，附此敘明）。爰審酌被告三人為來台謀生，
    持偽造護照向勞委會申請工作及持偽造護照入境、被告品行、生活狀況、智識程
    度、及犯罪後坦承犯行，態度良好等一切情狀，各量處如主文所示之刑，並均諭
    知易科罰金之折算標準。又其係外國人，受有期徒刑以上刑之宣告，爰依刑法第
    九十五條之規定，均諭知於刑之執行完畢或赦免後驅逐出境。扣案偽造護照三本
    ，分別為被告三人所有供犯罪所用之物，爰依刑法第三十八條第一項第二款併予
    宣告沒收。
據上論斷，應依刑事訴訟法第二百九十九條第一項前段、第三百條，刑法第二百十六
條、第二百十二條、第二百十四條、第五十六條、第五十五條、第九十五條、第三十
八條第一項第二款、罰金罰鍰提高標準條例第一條前段、第二項，判決如主文。
中      華      民      國      九十      年      八      月    二十    日
                              臺灣臺南地方法院刑事第二庭
                                         法  官  賴  純  慧
右正本證明與原本無異
如不服本判決應於送達後十日內向本院提出上訴狀
                                         書記官  莊  淑  雅
中      華      民      國      九十      年      八      月    二十一  日
附錄本案論罪科刑法條全文：
刑法第二百十二條：
    偽造、變造護照、旅券、免許證、特許證及關於品行、能力、服務或其他相類之
    證書、介紹書，足以生損害於公眾或他人者，處一年以下有期徒刑、拘役或三百
    元以下罰金。
刑法第二百十四條第一項：
    明知為不實之事項，而使公務員登載於職務上所掌之公文書，足以生損害於公眾
    或他人者，處三年以下有期徒刑、拘役或五百元以下罰金。
刑法第二百十六條：
    行使第二百十條至第二百十五條之文書者，依偽造、變造文書或登載不實事項或
    使登載不實事項之規定處斷。


司法院資訊處製作；財團法人民間司法改革基金會備份。
